臺灣苗栗地方法院民事判決　　　　　　 96年度苗簡字第602號
原　　　告　乙○○
被　　　告　甲○○
上列當事人間請求損害賠償事件，本院於民國96年11月20日言詞
辯論終結，判決如下：
    主  文
原告之訴及假執行之聲請均駁回。
訴訟費用由原告負擔。
    事實及理由
一、原告主張：(一)被告為門牌號碼坐落苗栗縣頭份鎮○○里○○
    路18號房屋（下稱被告房屋）之所有權人，原告則為同路段
    20號房屋（下稱原告房屋）之所有權人，兩造上開房屋相互
    毗鄰，被告於民國94年9 月1 日前之某段期間，將被告房屋
    出租予第3 人經營鑫園小吃店使用，該小吃店營業期間，油
    煙、熱氣不斷侵入原告房屋，並造成房屋樓柱、牆壁、電線
    、瓦斯管、紅外線感應器及彩色電視機等物品損壞，此部分
    受損金額為新臺幣（下同）71,000元。(二)因該小吃店內喝酒
    人聲吵雜，喧囂不絕於耳，及油煙氣體侵入造成污染，影響
    原告午睡及身體健康，原告因此受有營業損失及精神損害，
    此部分請求被告賠償90,000元。(三)被告曾僱工整修房屋，卻
    因施工不慎，造成原告房屋天花板、瓦片、磚塊損壞，下雨
    時漏水嚴重，原告受有修復房屋之材料費及工資等損害，此
    部分請求被告賠償39,000元。(四)原告曾以郵局存證信函請求
    被告停止侵害並賠償損害，另曾申請鄉鎮市調解委員會調解
    ，均未獲被告置理，爰依侵權行為之法律關係，請求被告賠
    償原告上開損害金額合計200,000 元及法定遲延利息等語；
    並聲明：(一)被告應給付原告200,000 元，及自起訴狀繕本送
    達翌日起至清償日止，按年息5 ％計算之遲延利息。(二)願供
    擔保，請准宣告假執行。
二、被告則以：(一)原告主張油煙、氣響侵入其房屋等事實，均為
    4 、5 年前之事，被告已自94年9 月1 日以後將房屋改租他
    人，被告否認當時有原告所稱侵權行為之情事，縱有上開事
    實，亦為先前經營鑫園小吃店之房客所造成，原告應向該名
    房客求償，與被告無關。(二)被告雖曾僱工整修房屋，但並未
    造成原告房屋之損害，且兩造房屋之屋齡均甚為老舊，並曾
    於火災時經消防人員以強力水柱灌救，而原告復從未積極進
    行維護修繕，倘其房屋發生漏水情形，亦不能證明係因被告
    修繕房屋所造成。是原告前開所述油煙、熱氣、噪音侵入及
    房屋漏水受損等情事，縱係屬實，均與被告無涉，原告應就
    其損害之發生及該項損害與被告行為間之因果關係等節負舉
    證之責任等語，資為抗辯；並聲明如主文所示。
三、按因故意或過失，不法侵害他人之權利者，負損害賠償責任
    ，民法第184 條第1 項前段固有明文，惟按民事訴訟法第27
    7 條前段規定，當事人主張有利於己之事實者，就其事實有
    舉證之責任，是如係由原告主張權利者，應先由原告負舉證
    之責，若原告先不能舉證，以證實自己主張之事實為真實，
    則被告就其抗辯事實即令不能舉證，或其所舉證據尚有疵累
    ，亦應駁回原告之請求；最高法院17年上字第917 號判例意
    旨可資參照。另按損害賠償之債，以有損害之發生及有責任
    原因之事實，並二者之間，有相當因果關係為成立要件，故
    原告所主張損害賠償之債，如不合於此項成立要件者，即難
    謂有損害賠償請求權存在；又民法第184 條第1 項前段規定
    侵權行為以故意或過失不法侵害他人之權利為成立要件，故
    主張對造應負侵權行為責任者，應就對造之有故意或過失負
    舉證責任；最高法院48年度台上字第481 號判例、82年度台
    上字第267 號判決意旨亦分別可供參照。本件原告主張被告
    出租房屋予第3 人經營鑫園小吃店，因油煙、氣響侵入造成
    原告之損害，另因被告修繕房屋不慎而造成原告房屋受損及
    漏水，而依侵權行為之法律關係向被告請求賠償，然被告業
    已否認其有上開造成原告損害之行為，則被告是否確有故意
    或過失之侵權行為，並因此造成原告之前開損害，即為本件
    所應審究之首要爭點，並應由原告就上開有利於己之事實，
    先負舉證之責任。
四、經查：
（一）油煙、氣響等侵入部分：
　　　按土地所有人，於他人之土地有煤氣、蒸氣、臭氣、煙氣
  　　、熱氣、灰屑、喧囂、振動，及其他與此相類者侵入時，
      得禁止之，民法第793 條前段固有明文，惟查：原告就其
      此部分之損害，雖提出現場照片數幀為據，然尚難僅憑前
      揭照片，而證明原告確因油煙、氣響之侵入受有何種財產
      上或非財產上之損害，更無從推知原告所聲稱之損害發生
      原因究竟為何，及該項損害係由何人所造成，另原告亦未
      進一步就其此部分所主張損害金額即71,000元與90,000元
      之計算方式舉證加以說明，其就上開待證事實所負之舉證
      責任尚有未盡；況且原告業於本院審理中自承其所主張關
      於油煙、氣響侵入部分之損害，係被告將房屋出租予第3
      人經營鑫園小吃店期間所造成，嗣後被告房屋已自94年9
      月1 日起改租他人，比較沒有上開損害發生等語（見本院
      卷第38、39頁），足認目前已無原告所主張之油煙、氣響
      侵入情形繼續發生，是原告前揭所述受損情事縱係屬實，
      亦係由被告房屋之承租人即鑫園小吃店所引起，被告僅為
      房屋之所有權人及出租人，並非原告所述損害之侵權行為
      人，原告訴請被告就上開損害金額負侵權行為賠償責任，
      自屬無據。
（二）原告房屋漏水及天花板、瓦片、磚塊損壞部分：
      原告就其此部分之損害，雖提出現場照片數幀相佐，然依
      上開照片所示，至多亦僅能證明原告房屋漏水，並有屋頂
      、磚塊及瓦片等受損之情形，尚難僅憑前揭照片，而推知
      原告房屋所受損害發生原因究竟為何，及該項損害係由何
      人所造成，自不能徒以上開現場照片，及被告曾於隔鄰之
      房屋進行修繕之事實，而遽行認定原告房屋所受之損害係
      因被告之修繕行為所導致；另原告亦未進一步就其此部分
      所主張損害金額即39,000元之計算方式舉證加以證明，其
      主張被告應就原告房屋所受損害負前揭賠償責任，亦非可
      採。
五、綜上所述，本件原告就其所主張之各項損害，均無法證明係
    因被告之故意或過失行為所造成，且原告並未就其所主張之
    損害金額計算方法舉證加以證明，自不得向被告請求損害賠
    償。從而，原告本於侵權行為之法律關係，請求被告給付原
    告200,000 元，及自起訴狀繕本送達之翌日起至清償日止，
    按年息5 ％計算之法定遲延利息，為無理由，應予駁回；原
    告之訴既經駁回，其假執行之聲請亦失所附麗，應併予駁回
    之。
六、訴訟費用負擔之依據：民事訴訟法第78條。
中　　華　　民　　國　　96　　年　　12　　月　　4 　　日
                  簡易庭法　官　邱光吾
以上正本係照原本作成
如對本判決上訴，須於判決送達後20日內向本院提出上訴狀
                        書記官　葉燕蓉
中　　華　　民　　國　　96　　年　　12　　月　　4 　　日
